臺灣臺中地方法院刑事判決
110年度訴字第517號
公  訴  人  臺灣臺中地方檢察署檢察官
被      告  陳忠賢


上列被告因違反毒品危害防制條例案件，經檢察官提起公訴（1 
10年度偵字第5210 號），被告於本院準備程序中就被訴事實為
有罪之陳述，經告以簡式審判程序之旨，並聽取當事人意見後，
由本院合議庭裁定由受命法官進行簡式審判程序，判決如下：　
　　主    　文
陳忠賢持有第二級毒品純質淨重二十公克以上，處有期徒刑柒月
。扣案之第二級毒品甲基安非他命玖包（含包裝袋共玖只），均
沒收銷燬之；扣案之電子磅秤貳個均沒收。
　　事實及理由
一、本件犯罪事實及證據，除犯罪事實關於「竟基於持有第二級
    毒品純質淨重20公克以上之犯意」之記載補充為「竟為供自
    己施用，基於持有第二級毒品純質淨重20公克以上之犯意」
    、「並扣得上開毒品11包（陳忠賢已另將7小包復分裝2小包
    ，又其所涉施用毒品部分，另案向法院聲請送觀察、勒戒)
    」之記載補充更正為「並扣得上開甲基安非他命9包與其所
    有、於購買毒品時秤重所使用之電子磅秤2個（另為警自陳
    忠賢處一同扣得之海洛因2包，及其所涉施用第一級海洛因
    、第二級毒品甲基安非他命部分，均已由本院裁定送觀察、
    勒戒執行完畢，經臺灣臺中地方檢察署檢察官以109年度毒
    偵字第3782號、110年度毒偵字第1838號為不起訴處分書在
    案)。」；證據部分補充「被告陳忠賢於本院準備程序及審
    理時之自白、臺中市政府警察局第六分局西屯派出所毒品查
    扣照片、毒品初驗報告、被告通聯記錄表」外，餘均引用檢
    察官起訴書所載（如附件）。
二、論罪科刑：
　㈠核被告陳忠賢所為，係犯毒品危害防制條例第11條第4 項之
    持有第二級毒品純質淨重20公克以上罪。
　㈡按毒品危害防制條例第17條第1 項所謂「供出毒品來源，因
    而破獲者」，係指具體提供毒品來源之資訊，諸如前手之姓
    名、年籍、住居所、或其他足資辨別之特徵等，使調查或偵
    查犯罪之公務員因而對之發動調查或偵查並破獲者而言（最
    高法院99年度台上字第4392號判決要旨參照）。經查，被告
    雖曾於警詢、偵查中供稱其係向綽號「阿貓」之成年男子購
    買本案甲基安非他命等語，然其並未提供任何足資辨識身分
    等具體之上手資料等供檢、警追查，是被告本案尚無主動供
    出毒品之來源，促使調查或偵查犯罪之公務員知悉而對之發
    動調查或偵查，並據以破獲之情形，自無毒品危害防制條例
    第17條第1 項之適用，附此敘明。
　㈢爰審酌被告知悉甲基安非他命係戕害身心健康及危害社會秩
    序甚鉅之第二級毒品，國家查緝甚嚴，竟無視於國家杜絕毒
    品犯罪禁令而任意向他人購買後持有之，且持有之甲基安非
    他命總純質淨重達50.8604 公克，所為應予以非難；惟念其
    犯罪後坦承犯行，及其犯罪動機、目地、手段、所生危害與
    持有之上開數量、期間等情節；兼衡被告於本院審理時自陳
    之學經歷、工作與生活、經濟狀況等一切情狀（見本院卷第
    97頁）等一切情狀，量處如主文所示之刑。
三、沒收部分：　　
　㈠按查獲之第一、二級毒品及專供製造或施用第一、二級毒品
    之器具，不問屬於犯罪行為人與否，均沒收銷燬之，毒品危
    害防制條例第18條第1 項前段定有明文。查扣案第二級毒品
    甲基安非他命9 包（總純質淨重共計50.8604 公克）經送鑑
    驗結果，含有第二級毒品甲基安非他命成分乙節，有衛生福
    利部草屯療養院109年10月29日草療鑑字第1091000245號、1
    09年11月11日第0000000000號鑑驗書在卷為證（見偵卷第14
    7至第159頁），應依毒品危害防制條例第18條第1 項前段規
    定，不問屬於犯罪行為人與否，均宣告沒收銷燬之。又裝放
    上開第二級毒品之包裝袋共9只，因包覆毒品而與其上所殘
    留之毒品有難以析離之情，且無析離之實益與必要，應俱視
    同毒品，一併沒收銷燬之；至送驗耗損部分之毒品因已滅失
    ，爰不另諭知沒收銷燬。另與本案上開甲基安非他命一同查
    獲之第一級毒品海洛因2包與扣案之玻璃球吸食器1組，則係
    屬被告施用海洛因犯行部分查獲之毒品與供其施用所使用之
    物，有被告之警詢筆錄在卷可參，且該部分海洛因純質淨重
    未達10公克以上，亦有上開鑑驗書附卷可查，是其持有海洛
    因之低度行為應為施用之高度行為所吸收（見卷附臺灣臺中
    地方檢察署檢察官109年度毒偵字第3782號、110年度毒偵字
    第1838號不起訴處分書），此部分物品應均由檢察官在該案
    另為適法之處置，即不予在本案宣告沒收，附此敘明。
　㈡按供犯罪所用、犯罪預備之物或犯罪所生之物，屬於犯罪行
    為人者，得沒收之，刑法第38條第2項前段定有明文。扣案
　　之電子磅秤2個，為被告所有且於本案購買上開所持有毒品
    時秤重所使用，業據被告於警詢時供承在卷，爰依前開規定
    均宣告沒收。 
據上論斷，應依刑事訴訟法第273 條之1 第1 項、第299 條第1
項前段、第310 條之2 、第454 條第2 項，毒品危害防制條例第
11條第4 項、第18條第1 項前段，刑法第11條、第38條第2項前
段，判決如主文。
本案經檢察官林宏昌提起公訴，檢察官賴謝銓到庭執行職務。
中    華    民    國   110    年    10     月    4    日
                  刑事第十八庭  法  官  李昇蓉 
以上正本證明與原本無異。
如不服本判決應於收受送達後20日內向本院提出上訴書狀，並應
敘述具體理由；其未敘述上訴之理由者，應於上訴期間屆滿後20
日內向本院補提理由書（均須按他造當事人之人數附繕本）「切
勿逕送上級法院」。
　　　　　　　　　　　　　　　　書記官　王麗雯
中    華    民    國   110    年    10     月    4    日

附錄本案論罪科刑法條：
毒品危害防制條例第11條
持有第一級毒品者，處 3 年以下有期徒刑、拘役或新臺幣 30萬
元以下罰金。
持有第二級毒品者，處 2 年以下有期徒刑、拘役或新臺幣 20萬
元以下罰金。
持有第一級毒品純質淨重十公克以上者，處 1 年以上 7 年以下
有期徒刑，得併科新臺幣 1 百萬元以下罰金。
持有第二級毒品純質淨重二十公克以上者，處 6 月以上 5 年以
下有期徒刑，得併科新臺幣 70 萬元以下罰金。
持有第三級毒品純質淨重五公克以上者，處 2 年以下有期徒刑
，得併科新臺幣 20 萬元以下罰金。
持有第四級毒品純質淨重五公克以上者，處 1 年以下有期徒刑
，得併科新臺幣 10 萬元以下罰金。
持有專供製造或施用第一級、第二級毒品之器具者，處 1 年以
下有期徒刑、拘役或新臺幣 10 萬元以下罰金。

附件：
臺灣臺中地方檢察署檢察官起訴書             　       攝股
                                     110年度偵字第5210號
　　被　　　告　陳忠賢　男　46歲（民國00年0月0日生）
　　　　　　　　　　　　住臺中市○○區○○○路00號
　　　　　　　　　　　　國民身分證統一編號：Z000000000號
上列被告因違反毒品危害防制條例案件，業經偵查終結，認應提
起公訴，茲將犯罪事實及證據並所犯法條分敘如下：
　　　　犯罪事實
一、陳忠賢明知甲基安非他命為毒品危害防制條例第2條第2項第
    2款所列管之第二級毒品，不得非法持有純質淨重20公克以
    上，竟基於持有第二級毒品純質淨重20公克以上之犯意，於
    民國109年10月15日晚上11時許，在臺中市西屯區青海南街
    之某遊藝場，以新臺幣5萬元代價，向真實姓名年籍不詳、
    綽號「阿貓」之成年男子購買第二級毒品甲基安非他命2大
    包、7小包（總計純質淨重50.8604公克）後，即未經許可持
    有之。嗣於109年10月18日晚上9時20分許，在臺中市西屯區
    福星路與文華路交岔路口，為警盤查而查獲，並扣得上開毒
    品11包（陳忠賢已另將7小包復分裝2小包，又其所涉施用毒
    品部分，另案向法院聲請送觀察、勒戒)。
二、案經本署檢察官簽分偵辦。
　　　　證據並所犯法條
一、上揭犯罪事實，業據被告陳忠賢於警詢時及本署偵查中坦承
    不諱，復有員警之職務報告、臺中市政府警察局第六分局搜
    索、扣押筆錄、扣押物品目錄表及衛生福利部草屯療養院草
    療鑑字第1091000245、0000000000號鑑驗書各1份附卷可佐
    ，並有甲基安非他命11包（純質淨重50.8604公克）扣案可
    憑。足認被告之自白與事實相符。其犯嫌堪予認定。
二、核被告所為，係犯毒品危害防制條例第11條第4項持有第二
    級毒品純質淨重20公克以上罪嫌。扣案之第二級毒品甲基安
    非他命1包，請依毒品危害防制條例第18條第1項前段規定，
    宣告沒收銷燬。
三、依刑事訴訟法第251條第1項提起公訴。
　　此　致
臺灣臺中地方法院
中　　華　　民　　國　 110 　年　　 2 　　月　　20　　日
                              檢  察  官  林宏昌
本件正本證明與原本無異
中　　華　　民　　國　 110　　年　　3 　　月　　10　　日
                              書  記  官  黃佳琪